【裁判字號】    98,抗,534
【裁判日期】    980326
【裁判案由】    假扣押
【裁判全文】
臺灣高等法院民事裁定                   98年度抗字第534號
抗  告  人    崇岳文具實業股份有限公司
                      統一編號.
兼法定代理人  甲○○
上列抗告人因與相對人萬泰商業銀行股份有限公司間假扣押事件
，對於中華民國98年1月13日臺灣臺北地方法院98年度裁全字第
349號裁定提起抗告，本院裁定如下：
    主  文
抗告駁回。
抗告費用由抗告人連帶負擔。
    理  由
一、本件相對人於原法院聲請意旨略以：抗告人崇岳文具實業股
    份有限公司（下稱崇岳公司）於民國96年8月16日邀同抗告
    人甲○○及邱淑敏（後一人未據聲明不服）為連帶保證人，
    與伊簽訂週轉金貸款契約，額度新台幣（下同）430萬元，
    期限自96年8月21日起至97年8月20日止，得由崇岳公司出具
    借據循環動用，利息按年利率6.6%計付，並於伊基準放款利
    率調整時，自調整日起按新通告基準放款利率加年利率1%
    計付，遲延履行時，並加付違約金。嗣崇岳公司據以於97年
    6月9日向伊借款65萬元，於97年6月30日向伊245萬元（以下
    依序簡稱第一、二筆借款），借款期限均為6個月。惟崇岳
    公司自97年10月30日即陸續未依約清償，第一、二筆借款依
    序尚欠317,792元本息、245萬元本息，依契約第5條第1項第
    1款約定，崇岳公司已喪失期限利益，其與甲○○、邱淑敏
    應一次連帶清償上開借款本息與違約金，屢經催討無效。因
    恐抗告人及邱淑敏之資產有變化，致日後有不能強制執行或
    甚難執行之虞，為此願供擔保以代釋明之不足，聲請抗告人
    及邱淑敏之財產於2,767,792元之範圍內為假扣押等語。
二、原法院則以：相對人所請，核無不合，爰准相對人以110萬
    元或同面額之中央政府建設公債97年度甲類第4期債票供擔
    保後，得對於抗告人及邱淑敏之財產在2,767,792元之範圍
    內，予以假扣押。抗告人及邱淑敏以2,767,792元為相對人
    供擔保或提存後，得免為或撤銷該假扣押。
三、抗告意旨略以：伊與相對人間之債務尚在協商中，並已提供
    苗栗縣通霄鎮○○路14號房屋設定抵押權予相對人，雖相對
    人認該屋價值不足，惟該屋已在第三人元大銀行貸款470萬
    元，可見該屋市價至少有600萬元，況伊向元大銀行繳納貸
    款37年餘，該屋殘值亦大於負債，詎相對人竟要求伊提供祖
    產林地設定抵押權，經伊告以林地不能買賣，相對人仍以信
    保基金規定要提供，惟伊查證後，並無此事，相對人顯係造
    假，伊有誠意還款，應能協商。爰提起抗告，求予廢棄原裁
    定，駁回相對人在原法院之聲請等語。
四、按債權人就金錢請求或得易為金錢請求之請求，欲保全強制
    執行，得聲請假扣押。又請求及假扣押之原因，應釋明之。
    釋明如有不足，而債權人陳明願供擔保或法院認為適當者，
    法院得定相當之擔保，命供擔保後為假扣押，民事訴訟法第
    522條第1項、第526條第1、2項分別定有明文。次按假扣押
    為保全程序而非確定私權之訴訟程序，請求及假扣押之原因
    雖應釋明，或由債權人就債務人所應受之損害，供法院所定
    之擔保以補釋明之不足，但債權人本案債權是否確實存在，
    則非保全程序所應審認之事項，此觀民事訴訟法第526條之
    規定自明。查本件相對人即債權人主張其對抗告人及邱淑敏
    有2,767,792元本息與違約金等債權，履經催討無效，迄未
    受償，有日後不能執行之虞等情，業據提出抗告人及邱淑敏
    所不爭執之週轉金貸款契約、借據、授信約定書、借款到期
    暨存款抵銷通知、掛號郵件收件回執等件為證，並有票據信
    用查詢及聯徵資料與崇岳公司98年3月1日停業資料可佐，應
    堪信實。原審復據相對人陳明願供擔保以補假扣押原因釋明
    之不足，依首開規定，命其以110萬元或同面額之中央政府
    建設公債97年度甲類第4期債票供擔保後，得對抗告人及邱
    淑敏之財產在2,767,792元之範圍內為假扣押，並無不合。
    抗告人所稱各節，縱令屬實，惟至多屬其是否已提供足額擔
    保及如何清償借款之爭執，揆諸前揭說明，乃應待本案解決
    之問題，非在本件保全程序中所得審究。抗告意旨指摘原裁
    定關於對抗告人准予假扣押部分不當，求予廢棄，不能認為
    有理由。
五、據上論結，本件抗告為無理由，爰裁定如主文。
中    華    民    國    98    年    3     月    26    日
                    民事第十七庭
                        審判長法  官  藍文祥
                              法  官  吳燁山
                              法  官  張競文
正本係照原本作成。
本裁定除以適用法規顯有錯誤為理由，不得再抗告。如提起再抗
告，應於收受後10日內委任律師為訴訟代理人向本院提出再抗告
狀。並繳納再抗告費新台幣１千元。
中    華    民    國    98    年    3     月    30    日
                              書記官  章大富


司法院資訊處製作；財團法人民間司法改革基金會備份。
